---
title: "practica_final"
format: html
editor: visual
---

Vamos a utilizar el dataset de semillas que se encuentra aquí: https://archive.ics.uci.edu/ml/datasets/seeds#

Primero vamos a descargarnos el dataset con el siguiente comando:

```{r}
library(tidyverse)
df_seeds <- read.table('https://archive.ics.uci.edu/ml/machine-learning-databases/00236/seeds_dataset.txt', col.names =c('area','perimetro','compacto','longitud','anchura','coeficient.asimetria','longitud.ranura','tipo'))
```

#### PREGUNTA 1

¿Cuantas filas y cuantas columnas tiene el dataframe df_seeds?

**Respuesta**: 210 filas y 8 columnas.

```{r}
paste("El data frame tiene", nrow(df_seeds), "filas y", ncol(df_seeds), "columnas.")
```

#### PREGUNTA 2

Vamos a convertir en factor la columna tipo. Vamos a reemplazar los números por su correspondiente etiqueta (label). La correspondencia entre el código y el tipo es:

-   1 - Kama
-   2 - Rosa
-   3 - Canadian

Convierte en factor la columna tipo, respetando las etiquetas:

**Respuesta**:

```{r}
df_seeds$tipo <- factor(df_seeds$tipo, labels = c("Kama", "Rosa", "Canadian"))
```

#### PREGUNTA 3

¿Cual es la media del area de cada uno de los tipos?

**Respuesta**

```{r}
library(dplyr)

df_seeds |> group_by(tipo) |> summarise(Medias=mean(area)) -> area_media_por_tipo
area_media_por_tipo
```

#### PREGUNTA 4

¿Como se llama el siguiente tipo de gráfico?. ¿Qué representa la línea del centro de la caja?

```{r}
ggplot(df_seeds, aes(x=tipo, y=area)) + geom_boxplot()
```

**Respuesta**: 'Es un grafico boxplot y la linea del centro representa la mediana.'

#### PREGUNTA 5

¿Como pintarías un diagrama de puntos (o scatterplot) con ggplot con las siguientes características? - En el eje X la variable compacto - En el eje Y la variable area - Cada tipo de semilla debería tener un color diferente

**Respuesta**:

```{r}
library(ggplot2)
ggplot(df_seeds, aes(x=compacto, y=area))+
  geom_point(aes(color=tipo))+
  labs(color="Tipo de semilla")+
  ggtitle("Distribución de semillas segun area y compacto", subtitle = "diferenciadas por tipo")
```

#### PREGUNTA 6

¿Qué hace la siguiente línea?:

```{r}
df_seeds |> mutate(is_kama = tipo=='Kama') -> df_seeds
```

**Respuesta**: 'Crea una nueva columna llamada "is_kama" que almacena con booleanos (True o False) si el registro es de tipo Kama o no'

#### PREGUNTA 7

Vamos a dividir el conjunto de datos en test y training porque vamos a entrenar un modelo que me permita diferenciar si una semilla es de tipo Kama o no. ¿Por qué es aconsejable dividir el dataset en los grupos de train y test?

```{r}
set.seed(123)
idx <- sample(1:nrow(df_seeds), 0.7*nrow(df_seeds))
df_seeds_train <- df_seeds[idx,]
df_seeds_test <- df_seeds[-idx,]
```

**Respuesta**: 'Dividir los datos nos permite evaluar la calidad de nuestro modelo. Primero se utiliza los datos de training para entrenar al modelo y luego se usan los datos de test para ver que tan bien el modelo ha hecho la predicción.'

#### PREGUNTA 8

Vamos a crear un modelo para realizar una clasificación binaria, donde le pasaremos como entrada las columnas: area, perimetro, compacto, longitud, coeficient.asimetria y longitud.ranura

¿Qué tipo de algoritmo o modelo debería usar?

**Respuesta**: 'Regresión logística'

#### PREGUNTA 9

Crea un modelo que me permita clasificar si una semilla es de tipo Kama o no con las siguientes columnas: area, perimetro, compacto, longitud, coeficient.asimetria, longitud.ranura

**Respuesta**:

```{r}
model <- glm(data=df_seeds_train,
             formula = is_kama~area+perimetro+compacto+longitud+coeficient.asimetria+longitud.ranura,
             family=binomial(link='logit'))
summary(model)
```

#### PREGUNTA 10

Si usamos un umbral de 0 en la salida del modelo (lo que equivale a probabilidad de 0.5 cuando usamos el predict con type='response') ¿Cuales son los valores de precisión y exhausitividad?

**Respuesta**.

```{r}
umbral <- 0.5
pred_test<-predict(model, df_seeds_test, type="response")
M<-table(real=df_seeds_test$is_kama, pred=pred_test>umbral)
M
```

```{r}
paste("Precisión:", M[2,2]/(M[1,2]+M[2,2]))
paste("Exhaustividad:", M[2,2]/(M[2,1]+M[2,2]))
```

#### PREGUNTA 11

¿Qué están haciendo las siguientes líneas?

```{r}
set.seed(123)
cl<-df_seeds |> select(area,perimetro,compacto,longitud,anchura,coeficient.asimetria,longitud.ranura) |> kmeans(3)
table(real=df_seeds$tipo,cluster=cl$cluster)
```

**Respuesta**: 'Con esta línea se esta creando un nuevo dataset con todas las columnas del dataset de seeds pero sin la columna "tipo" ni "is_kama". Luego, se ha aplicado el algoritmo kmeans donde le indicamos que queremos 3 clusters. Finalmente obtenemos con la función table una representación parecida a una matriz de confusión donde se nos muestra que cantidad de cada tipo de semilla se nos ha asignado a cada cluster.'

### Extras:

He agregado como columna los clusters al dataset de seeds y he hecho el mismo grafico de puntos para ver si el agrupamiento de kmeans es similar al tipo real de las semillas.

```{r}
df_seeds["clusters"] <- cl$cluster
summary(df_seeds)
```

```{r}
ggplot(df_seeds, aes(x=compacto, y=area))+
  geom_point(aes(color=as.factor(clusters)))+
  labs(color="Clústers")
```

